# 关于融资租赁初始确认

提问人：sagittaire 时间：2018-04-14 13:00:33
求助各位，在融资租入固定资产的同时，配套使用的软件是否也需要单独判断是否为融资租赁还是经营租赁呢？谢谢！

回答人：chenyiwei
这与一般情况下对“与硬件同时取得的软件是否单独确认为无形资产”的判断原则一致，即依据软件和硬件是否一一对应，能否各自独立使用为标准判断，并考虑两者的相对公允价值能否合理确定和分拆。